【裁判字號】    95,交聲,883
【裁判日期】    951115
【裁判案由】    違反道路交通管理處罰條例聲明異議
【裁判全文】
臺灣士林地方法院交通事件裁定         95年度交聲字第883號
原處分機關  交通部公路總局台中區監理所彰化監理站
異 議人 即
受 處分 人  甲○○
上列受處分人因違反道路交通管理處罰條例案件，對於交通部公
路總局台中區監理所彰化監理站95年6 月19日所為之處分（原處
分案號：彰監四字第裁64-C00000000號），向臺灣彰化地方法院
聲明異議，該法院以管轄錯誤，裁定移送本院處理，本院裁定如
下：
    主  文
異議駁回。
    理  由
一、按汽車在設有禁止臨時停車標線處所不得臨時停車，此道路
    交通安全規則第111 條第1 項第3 款定有明文，而依道路交
    通標誌標線號誌設置規則第149 條規定，紅實線設於路側，
    用以禁止臨時停車。再汽車駕駛人在禁止臨時停車處所停車
    ，處新台幣（下同）600 元以上1,200 元以下罰鍰，道路交
    通管理處罰條例第56條第1 項第1 款亦有明文。
二、原處分意旨以：本件受處分人即異議人甲○○於民國95年2
    月14日下午3 時40分許，將其所有車牌TPI-342 號輕型機車
    ，在禁止臨時停車之台北縣新店市○○路劃有紅實線之路邊
    停車，爰依道路交通管理處罰條例第56條第1 項第1 款之規
    定，裁處罰鍰1,200 元之事實，有原處分機關之移送書、交
    通部公路總局台中區監理所彰化監理站95年6 月19日彰監四
    字第裁64-C00000000號裁決書各1 份在卷可憑，至為明確。
三、聲明異議意旨略以：受處分人即異議人甲○○於95年2 月14
    日下午3 時40分許，因將所有車牌TPI-342 號輕型機車借予
    他人使用，借用人違規停放於台北縣新店市○○路，受拖吊
    處分。駕駛人雖支付拖吊費用，卻無繳交違規停車之罰款或
    轉交違規停車罰單予車主，經電詢，得知此罰單因逾期未繳
    納致車主被罰鍰1,200 元，本人借車予他人，駕駛人依法應
    支付罰鍰，本人卻遭處罰，極不合理等語。
四、經查：受處分人即異議人甲○○固不否認於上開時、地，其
    所有之車牌TPI-342 號輕型機車，在禁止臨時停車之台北縣
    新店市○○路劃有紅實線之路邊停車，應堪認定。雖其辯稱
    ：係借用人違規停車，伊並不知情云云，然道路交通管理處
    罰條例之處罰，受舉發違反道路交通事件之處罰人，認為受
    舉發之違規行為應歸責於他人者，應於舉發違反道路交通管
    理事件通知單應到案日期前，檢附相關證據及應歸責人相關
    證明文件，向處罰機關告知應歸責人，處罰機關應即另行通
    知應歸責人到案依法處理，逾期未依規定辦理者，仍依本條
    例各該違反條款規定處理；依本條例規定逕行舉發之案件，
    推定受逕行舉發人有過失；此道路交通管理處罰條例第85條
    第1 項、第4 項分別定有明文。依卷附台北縣警察局舉發違
    反道路交通管理事件通知單所示，本件為逕行告發，並依上
    開機車登記所有人即異議人甲○○於行車執照登記之地址彰
    化市○○路○○街7 巷175 號而為記載，然受處分人之住址
    卻在台北市○○區○○路199 巷24號9 樓之1 ，致上開通知
    單依登記之地址送達未著，當屬異議人甲○○個人之過失；
    且受處分人甲○○又將上開機車借予他人，自應對於該他人
    使用上開機車是否有違規之情形有所掌握，該他人違規停車
    後，僅支付拖吊費用，卻未繳交違規停車之罰款或轉交違規
    停車罰單予車主即異議人甲○○使其知悉，亦應認係異議人
    甲○○之過失。揆諸前開說明，本件汽車駕駛人在禁止臨時
    停車處所停車之違規行為，受處分人既有過失，核依行政罰
    法第7 條之規定，本件受逕行舉發之上開機車所有人即受處
    分人甲○○自應接受處罰，當甚明確。
五、綜上所述，原處分機關依道路交通管理處罰條例第56條第1
    項第1 款及道路交通管理事件統一裁罰標準之規定，裁處受
    處分人暨異議人1,200 元罰鍰，核無違誤，本件聲明異議為
    無理由，應予駁回。
六、據上論斷，應依道路交通管理處罰條例第87條第2 項，道路
    交通案件處理辦法第19條，裁定如主文。
中    華    民    國    95    年    11    月    15    日
                      交通法庭法  官  雷雯華
以上正本證明與原本無異。
如不服本裁定應於送達後5日內向本院提出抗告狀。
                              書記官  陳如玲
中    華    民    國    95    年    11    月    15    日


司法院資訊處製作；財團法人民間司法改革基金會備份。
